臺灣彰化地方法院刑事判決　　　　　　96年度交簡上字第28號
上　訴　人
即　被　告　甲○○
上列上訴人因公共危險案件，不服本院員林簡易庭九十六年度員
交簡字第六一號中華民國九十六年四月二十三日第一審簡易判決
（原聲請簡易判決處刑案號：九十六年度偵字第七一九號），提
起上訴，本院管轄之第二審合議庭判決如下：
    主  文
上訴駁回。
    事實及理由
一、本案經本院審理結果，認第一審判決認事用法及量刑均無不
    當，應予維持，並引用第一審判決書記載之事實、證據及理
    由（如附件）。
二、本件上訴人即被告甲○○（以下簡稱被告）上訴意旨略以：
    當時我喝了一杯加水之高梁酒，之後想說剛喝完酒趕快回家
    ，沒想到就發生車禍，請求鈞院撤銷原判決，並從輕量處拘
    役三十日，給予被告自新機會等語。
三、按道路交通安全規則第一百十四條第二款規定，汽車駕駛人
    飲酒後吐氣所含酒精成份（即濃度）超過每公升零點二五毫
    克以上者，不得駕車，即是基於酒精對人體中樞神經系統有
    麻醉作用，為維護安全駕駛，而為之禁止規定。又按刑法第
    一百八十五條之三所稱服用酒類或其他相類之物，不能安全
    駕駛動力交通工具之公共危險條款，則屬抽象危險犯之規定
    ，此種抽象危險犯係伴隨飲酒過量駕車之行為而當然成立。
    換言之，只需客觀上有此種行為出現，危險即視為存在，是
    否果真肇事，並不影響公共危險罪責之成立，然如確實因之
    駕車肇事，其刑責之明顯性，自更不待言。又參考德國、美
    國之認定標準，對於酒精濃度呼氣已達每公升零點五五毫克
    或血液濃度達百分之零點一一以上，肇事率為一般正常人之
    十倍，認為已達「不能安全駕駛」之標準；至於上揭數值以
    下之行為，如輔以其他客觀事實得作為「不能安全駕駛」之
    判斷，亦認為應依刑法第一百八十五條之三之規定移送，法
    務部八十八年五月十八日法八八檢字第００一六六九號函亦
    採斯旨。而本件被告經抽血檢驗酒精濃度測試，其血液中酒
    精濃度既已達三百六十點一ＭＧ／ＤＬ，經換算為呼氣中酒
    精濃度既已達每公升一點八毫克，此有員生醫院檢驗醫學科
    檢驗報告單一份在卷可稽，且被告係於酒後騎乘機車，沿員
    林鎮○○○路由北往南方向行駛，行經中山南路與中山南路
    一六二巷巷口時，適有被害人周朝成駕駛車牌號碼九九八一
    ─ＮＢ號自用小客車，沿中山南路由南往北方向行至上開巷
    口，而正左轉進入中山南路一六二巷時，因被告酒後注意力
    減退，不慎撞擊被害人周朝成之自用小客車之右後車尾，致
    被告人車倒地後，並受有蜘蛛網膜下出血等傷害，此業據證
    人陳素秋及證人即被害人周朝成證述甚詳，並有道路交通事
    故調查報告表（一）（二）、道路交通事故現場圖各一份及
    照片十二幀在卷可稽，且被告坦承犯行，足認本件被告顯係
    酒後意識模糊，注意力無法集中，致撞擊被害人之自用小客
    車之右後車尾，是以被告服用酒類不能安全駕駛動力交通工
    具而駕駛之犯行事證已臻明確，洵堪認定。
四、本件原審認被告服用酒類不能安全駕駛動力交通工具而駕駛
    之犯行事證已臻明確，並審酌被告前曾於九十一年間因公共
    危險案件（酒後駕車），經法院判處拘役三十日確定並執行
    完畢，竟仍不知悔改，再次酒醉駕車及被告經抽血檢驗酒精
    濃度測試，其血液中酒精濃度既已達三百六十點一ＭＧ／Ｄ
    Ｌ，經換算為呼氣中酒精濃度既已達每公升一點八毫克、犯
    案情節及犯後坦承犯行，態度尚佳等一切情狀，據以論罪科
    刑，判處被告有期徒刑三月，並諭知易科罰金之折算標準，
    核無違誤或不當，上訴人指摘原判決量刑過重，聲請撤銷原
    判決，難認有理由，應予駁回其上訴。
據上論斷，應依刑事訴訟法第四百五十五條之一第一項、第三項
、第三百七十三條、第三百六十八條，判決如主文。
本案經檢察官洪紹文到庭執行職務。
中　　華　　民　　國　　96　　年　　6 　　月　　20　　日
                        臺灣彰化地方法院刑事第二庭
                            審判長法官   石馨文
                            法      官   紀佳良
                            法      官   尚安雅
以上正本證明與原本無異。
本判決不得上訴。
中　　華　　民　　國　　96　　年　　6 　　月　　21　　日
                            書  記  官   洪年慶
